【裁判字號】    89,易,1006
【裁判日期】    900719
【裁判案由】    偽造文書
【裁判全文】
臺灣臺中地方法院刑事判決                        八十九年度易字第一六號
    公  訴  人  臺灣臺中地方法院檢察署本檢察官
    被      告  甲○○
右列被告因偽造文書案件，經檢察官聲請簡易判決處刑（八十八度偵續字第一九九號
、八十八年度偵字第一七七四九號），本院臺中簡易庭認不宜以簡易判決處刑，移由
普通庭依通常程序審理，本院判決如左：
    主  文
甲○○偽造署押，足以生損害於他人，處有期徒刑月，如易科罰金，以百元折算
壹日。民國八十八年二月二十四日中台有線播送系統股份有限公司股東臨時會議事錄
上「乙○○」之署押一枚，沒收。
    事  實
一、甲○○明知戊○○於民國八十八年二月二十四日上午九時，在臺中市○○區○○
    路四段二八九號一樓中台有線播送系統股份有限公司內召集之臨時股東會議上，
    其中股東乙○○並未到場，竟於同月二十五日，在上址偽造「乙○○」之署押於
    朱樺榆所記錄之「八十八年二月二十四日中台有線播送系統股份有限公司股東臨
    時會議事錄」上，足以生損害於乙○○及該公司股東會之正確性。
二、案經乙○○告訴及其夫丁○○告發由臺灣臺中地方法院檢察署檢察官偵查後，聲
    請以簡易判決處刑，本院臺中簡易庭認不宜以簡易判決處刑，移由普通庭依通常
    程序審理。
    理  由
一、訊據被告甲○○固坦承有在前開會議記錄上簽署乙○○之姓名，但矢口否認有何
    偽造署押之犯行，辯稱：乙○○固未於八十八年二月二十四日到場開會，但因游
    女是丁○○的人頭，伊打電話給丁○○，丁○○在電話中告知其股份早於八十八
    年一月二十五日即已轉讓給戊○○，叫伊自己簽乙○○的名字即可云云。經查，
    證人乙○○於本院八十九年五月十六日審理時證稱：「（問：是中台有線股東？
    ）是的，我不是丁○○的人頭股東。中台有線是我出資，我與丁○○各有出資，
    各分別為股東，我與我先生的財務是分開的。」、「（問：八十八年二月二十四
    日當天股東臨時會有否到場？）沒有，也不知情。」；又於本院九十年五月十五
    日審理時證稱：「八十八年二月二十四日中台公司的股東會我沒有去開會，我當
    時沒有同意要轉讓我的股份，我不知道那天有開會，甲○○我不認識，他是後來
    才來公司上班的，當天開完會之後，他沒有徵求我的同意就在會議記錄上簽我的
    名字，他說有徵求我先生的同意，但是我先生跟我說他也不曉得。」等語。另證
    人丁○○於本院八十九年五月十六日審理時證稱：「甲○○均沒有經過乙○○及
    我的同意就簽名，我連股東會議時間都不知道。」；又於本院九十年五月十五日
    審理時證稱：「（問：有無向甲○○說八十八年二月二十四日授權簽你太太的名
    字？）沒有，我那天我不知道要開會，開完會之後，甲○○也沒有跟我說開會的
    經過，也沒有叫我去簽名，開完會之後我們也沒有通過電話，我也沒有授權他簽
    我太太的名字。」等語，此外，復有八十八年二月二十四日中台有線播送系統股
    份有限公司股東臨時會議事錄影本一份在卷可稽，事證明確，足認被告所辯非足
    採信，其犯行堪以認定。
二、核被告甲○○所為，係犯刑法第二百十七條第一項之偽造署押罪。爰審酌被告犯
    罪之動機、目的、手段，犯罪所生之危害、犯罪後之態度等一切情狀，量處如主
    文所示之刑，並諭知易科罰金之折算標準。又八十八年二月二十四日中台有線播
    送系統股份有限公司股東臨時會議事錄上「乙○○」之署押一枚，應依刑法第二
    百十九條規定宣告沒收。
三、公訴意旨另以：被告明知丙○○並未出席八十八年二月二十四日上午九時，在臺
    中市○○區○○路四段二八九號一樓中台有線播送系統股份有限公司內召集之臨
    時股東會議，竟於同月二十五日，在上址偽造「丙○○」之署押於朱樺榆所記錄
    之「八十八年二月二十四日中台有線播送系統股份有限公司股東臨時會議事錄」
    上，足以生損害於丙○○，因認其就此亦涉有偽造署押之犯嫌云云。惟查，被告
    甲○○固坦承有在前開會議記錄上簽署丙○○之姓名，但堅決否認有何偽造署押
    之犯行，辯稱：丙○○係另一股東戊○○之人頭，有授權伊在該議事錄上簽名等
    語。又證人戊○○於本院九十年五月十五日審理時證稱：「（問：丙○○是否你
    們中台公司的股東？）他是掛名的，事實上他的股份是我出資的，八十八年二月
    二十四日那天我聽甲○○說他有去但去之後就走了，我事後有問丙○○他說他去
    一下就走了，他也有授權給甲○○在會議紀錄上簽他的名字。」等語，且丙○○
    自偵查至本院審理時，始終未曾指證被告甲○○在議事錄上簽伊姓名係未經授權
    ，此外，復查無其他積極證據足資證明被告就此部分之犯行，尚難為對被告不利
    之認定。然依公訴意旨所指之事實，此部分與前開有罪部分係接續犯之單純一罪
    關係，爰不另為無罪之判決，附此敘明。
據上論斷，應依刑事訴訟法第四百五十二條、第二百九十九條第一項前段，刑法第二
百十七條第一項、第二百十九條、修正後刑法第四十一條第一項前段，罰金罰鍰提高
標準條例第二條，判決如主文。
中      華      民      國    九十      年      七      月    十九      日
                                        法  官    陳  慧  珊
右正本證明與原本無異。
如不服本判決，應於送達後十日內向本院提出上訴狀（須附繕本），上訴於台灣高等
法院台中分院。
                                        書記官
中      華      民      國    九十      年      七      月    二十三    日
【附錄論罪科刑法條】
刑法第二百十七條第一項：偽造印章、印文或署押，足以生損害於公眾或他人者，處
三年以下有期徒刑。


司法院資訊處製作；財團法人民間司法改革基金會備份。
